臺灣屏東地方法院刑事判決　　　　　　　　　　　　　九十三年度訴字第三二三號
　　公　訴　人　臺灣屏東地方法院檢察署檢察官
　　被　　　告　甲○○
　　選任辯護人　林維毅
右被告因違反槍砲彈藥刀械管制條例等案件，經檢察官提起公訴（九十三年度偵字第
九一一號），本院裁定改依簡式審判程序審理，判決如左：
    主  文
甲○○未經許可，持有空氣槍，處有期徒刑拾月，併科罰金新臺幣壹拾萬元，罰金如
易服勞役，以銀元參佰元即新臺幣玖佰元折算壹日，緩刑參年。扣案之空氣長槍壹枝
（槍枝管制編號高鑑000000000號）、二氧化碳鋼瓶參拾瓶、小鋼珠玖拾壹
顆均沒收。
    事  實
一、甲○○於民國八十二年年中某日（起訴書誤載為九十三年二月間），在臺北縣三
    重市夜市，以新臺幣六千元之價格，購得具有殺傷力之空氣長槍一枝（槍枝管制
    編號高鑑000000000號，含所附之二氧化碳鋼瓶四十瓶、小鋼珠二○○
    顆）及不具殺傷力之空氣長槍一枝（槍枝管制編號高鑑0000000000號
    ，已經檢察官於起訴書內說明不另為不起訴處分），未經許可持有之，並放置在
    屏東縣萬巒鄉○○段檳榔園之工寮內。嗣於九十三年二月四日上午七時四十五分
    許，經人檢舉有違反毒品危害防制條例之嫌疑，屏東縣警察局潮州分局員警經臺
    灣屏東地方法院檢察署檢察官向本院聲請核發搜索票，至上址搜索關於違反毒品
    危害防制條例案件之證據而未發現甲○○持有上開空氣槍時，甲○○當場向警員
    自首，並報繳其持有之上開具有殺傷力之空氣長槍一枝（含二氧化碳高壓鋼瓶三
    十瓶及剩餘之小鋼珠九十一顆）及不具殺傷力之空氣長槍一枝，而接受裁判。
二、案經屏東縣警察局潮州分局報告臺灣屏東地方法院檢察署檢察官偵查起訴。
    理  由
一、右揭犯罪事實，迭據被告甲○○於警詢、偵查及本院審理時坦承不諱，且有照片
    三張附卷暨扣案之具有殺傷力之空氣長槍一枝（槍枝管制編號高鑑000000
    000號）、二氧化碳鋼瓶三十瓶及小鋼珠九十一顆可資佐證。該長槍經高雄縣
    政府警察局鑑定結果，認係以二氧化碳高壓鋼瓶內之氣體為發射動力，可發射直
    徑六mm之彈丸，經實際裝填直徑約六mm之鋼珠並以小型二氧化碳鋼瓶為發射動力
    試射三顆，第一顆彈丸單位面積動能達四十二˙三三焦耳／平方公分，第二顆彈
    丸單位面積動能達四十˙二九焦耳／平方公分，第三顆彈丸單位面積動能達三十
    九˙七九焦耳／平方公分，有高雄縣政府警察局九十三年二月十二日高縣警刑鑑
    字第○九三○○八○五三○號槍彈鑑定書一份附卷可稽。而依內政部警政署刑事
    警察局對活豬作射擊測試結果，彈丸單位面積動能達二十四焦耳／平方公分即足
    以穿透豬隻皮肉層；另依日本科學警察研究所之研究結果，彈丸單位面積動能達
    二十焦耳／平方公分即足以穿透人體皮肉層，此有該局上開鑑定書所附之殺傷力
    相關數據可稽；再按司法院秘書長八十一年六月十一日秘台廳（二）字第○六九
    八五號函釋示：「殺傷力之標準，為在最具威力的適當距離，以彈丸可穿入人體
    皮肉層之動能為基準」等標準觀之，被告所持有之長槍所發射之彈丸單位面積動
    能最低既達三十九˙七九焦耳／平方公分，已具穿透人體皮肉層之動能，自具有
    殺傷力。又該扣案長槍係屬槍砲彈藥刀械管制條例第八條第一項所稱之「空氣槍
    」，亦據主管機關內政部以九十三年六月七日內授警字第○九三○○七六四四三
    號函認定在卷。足認被告之自白與事實相符，應堪採信。本件事證明確，被告犯
    行洵堪認定，應依法論科。
二、按持有之繼續，為行為之繼續，亦即一經持有空氣槍，罪已成立，但其完結須繼
    續至持有行為終了時為止。被告係於八十二年年中某日起持有上開空氣槍，雖係
    在槍砲彈藥刀械管制條例於八十六年十一月二十四日修正公布施行前，然其持有
    行為繼續至九十三年二月四日，其持有行為之終了既在該條例修正公布施行後，
    自無行為後法律變更可言，應適用修正後之槍砲彈藥刀械管制條例第八條第四項
    論處。核被告甲○○所為，係犯槍砲彈藥刀械管制條例第八條第四項之未經許可
    持有空氣槍罪。起訴書認係犯砲彈藥刀械管制條例第十一條第四項之未經許可持
    有其他可發射金屬或子彈具有殺傷力之槍砲罪，雖有未恰，惟經蒞庭檢察官更正
    為未經許可持有空氣槍罪，依檢察一體之原則，本院乃依未經許可持有空氣槍罪
    審理（司法院九十廳刑一字第○○二九九號臺灣士林地方法院法律座談會意見參
    照），附此敘明。又被告於員警經密報後依法持搜索票欲搜索違反毒品危害防制
    條例案件之相關證物而無所獲時，自己提供出上開空氣長槍報繳而願接受裁判等
    情，有偵查報告、本院核發之搜索票各一紙及臺灣屏東地方法院檢察署九十三年
    度警聲搜字第一二六號偵查卷宗在卷可佐，其於犯罪未發覺前，向警察機關自首
    並接受裁判，所為已符合刑法第六十二條自首要件之規定，應依槍砲彈藥刀械管
    制條例第十八條第一項前段之規定減輕其刑。爰審酌被告僅因一時為趕打小鳥致
    罹本案重刑，其所持有之本案空氣槍之威力，確非強大，對社會治安尚未造成嚴
    重危害，犯罪後均坦承犯行，態度良好，已知所悔悟及其品行、生活狀況、智識
    程度等一切情狀，量處如主文所示之刑，併就罰金部分諭知易服勞役之折算標準
    。又被告素行良好，前未曾受有期刑以上刑之宣告，有臺灣高等法院被告全國前
    案紀錄表一紙在卷足憑，被告經此起訴審判後應益知慎戒，信無再犯之虞，因認
    本案刑之宣告，以暫不執行為適當，爰併諭知緩刑三年，用勵自新。扣案之空氣
    長槍一枝（槍枝管制編號高鑑000000000號）及為該槍附件之二氧化碳
    高壓鋼瓶三十瓶、小鋼珠九十一顆係違禁物，均依刑法第三十八條第一項第一款
    之規定宣告沒收。至扣案之不具殺傷力之空氣長槍一枝（槍枝管制編號高鑑00
    00000000號），因無殺傷力而非違禁物，故不予宣告沒收，併此敘明。
據上論斷，應依刑事訴訟法第二百七十三條之一第一項、第二百九十九條第一項前段
，槍砲彈藥刀械管制條例第八條第四項、第十八條第一項前段，刑法第十一條、第四
十二條第二項、第七十四條第一款、第三十八條第一項第一款，罰金罰鍰提高標準條
例第二條，現行法規所定貨幣單位折算新台幣條例第二條之規定，判決如主文。
中      華      民      國      九十三      年    六    月      三十    日
                                      臺灣屏東地方法院刑事第五庭
                                          法  官   楊文廣
右正本證明與原本無異。
如不服本判決應於收受本判決送達後十日內向本院提出上訴書狀，其未敘述上訴理由
者，並得於提起上訴後十日內向本院補提理由書狀（均須按他造當事人之人數附繕本
 ）「切勿逕送上級法院」
                                          書記官   陳月珍
中      華      民      國      九十三      年    六    月      三十    日
附錄本案論罪科刑法條全文：
槍砲彈藥刀械管制條例第八條
未經許可，製造、販賣或運輸鋼筆槍、瓦斯槍、麻醉槍、獵槍或空氣槍者
，處五年以上有期徒刑，併科新台幣一千萬元以下罰金。
未經許可，轉讓、出租或出借前項所列槍枝者，處三年以上十年以下有期
徒刑，併科新台幣七百萬元以下罰金。
意圖供自己或他人犯罪之用，而犯前二項之罪者，處無期徒刑或七年以上
有期徒刑，併科新台幣一千萬元以下罰金。
未經許可，持有、寄藏或意圖販賣而陳列第一項所列槍枝者，處一年以上
七年以下有期徒刑，併科新台幣七百萬元以下罰金。
第一項至第三項之未遂犯罪之。
